【裁判字號】    89,上易,2042
【裁判日期】    891107
【裁判案由】    竊盜等
【裁判全文】
臺灣高等法院臺中分院刑事判決                  八十九年度上易字第二○四二號
    上  訴  人  臺灣苗栗地方法院檢察署檢察官
    被      告  丁○○
右上訴人因被告竊盜等案件，不服臺灣苗栗地方法院八十九年度易字第五○○號中華
民國八十九年七月十二日第一審判決（起訴案號：臺灣苗栗地方法院檢察署八十九年
度偵字第一三九五號），提起上訴，本院判決如左：
    主  文
原判決撤銷。
丁○○共同連續攜帶兇器竊盜，累犯，處有期徒刑拾月。扣案之鑰匙壹支、長柄鐮刀
壹把均沒收。
    事  實
一、丁○○於民國（以下同）七十九年間因犯恐嚇罪，經臺灣新竹地方法院判處有期
    徒刑一年八月，於八十五年一月二十六日送監執行，同年十月三十日假釋出獄，
    於八十六年三月九日假釋期滿執行完畢，仍不知悛悔。丁○○竟意圖為自己不法
    之所有，並基於概括之犯意，自八十九年四月六日凌晨三時三十分許起，至同年
    五月三日凌晨三時三十分許止，連續在如附表所示（編號一、二、三）所示之時
間、地點，以如附表所示之方法，竊取如附表所示被害人所有之物品；復與綽號
    「青蛙」之不詳姓名成年男子（未據起訴）共同承接前揭之概括犯意聯絡，意圖
    為自己不法之所有，自八十九年五月四日下午十三時許，至同年五月六日凌晨一
    時許止，連續在如附表所示（編號四、五）所示之時間、地點，以如附表（編號
    四、五）所示之工具（對人之生命、身體具危險性，堪供兇器使用之長柄鐮刀）
    ，竊取如附表所示被害人所有之物品（右開各次行竊之時間、地點、犯罪方法、
    所得財物、被害人均詳如附表）而為警查獲。
二、案經苗栗縣警察局苗栗分局、通霄分局分別報請臺灣苗栗地方法院檢察署檢察官
    偵查起訴及移送併辦（案號為八十九年度偵字第一七八六、二八二七號）。
    理  由
一、訊據被告丁○○（以下稱被告）對於右揭事實於審理中均坦承不諱，核與被害人
    戊○○，張棋、楊竣雄、丙○○、李俊添、乙○○等人於警訊中指訴失竊之情節
    相符，復經證人夏盛文、林素連在警訊中證述無訛，並有贓物認領保管單、車籍
    作業系統查詢認可資料各四紙、扣押物品清單三紙、照片影本十二張附卷可稽。
    此外，復有扣案之鑰匙一支、長柄鐮刀一把在案可憑，足認被告之自白與事實相
    符（附表編號二部分，被告於審理中供承實係以六角板手破壞電門開關，其偵查
    中所述以自備鑰匙開啟電門非屬實在），事證明確，被告犯行洵堪認定。
二、按長柄鐮刀其刀鋒銳利，一端磨利之六角板手、梅花板手等物品，均對人之生命
    、身體具危險性，均堪供兇器使用。核被告丁○○如附表編號一至編號五所示之
    犯行，分別係犯刑法第三百二十條第一項、第三百二十一條第一項第三款之罪。
    其先後數行為，時間緊接，所犯罪名之基本構成要件相同，顯係基於概括犯意為
    之，為連續犯，應依刑法第五十六條規定，以帶兇器竊盜罪一罪論，並加重其
    刑。渠所為編號四與編號五之犯行，與綽號「青蛙」之不詳姓名成年男子二人間
    有犯意之聯絡，行為之分擔，均為共同正犯。又被告於七十九年間因犯恐嚇罪，
    經臺灣新竹地方法院判處有期徒刑一年八月，於八十五年一月二十六日送監執行
    ，同年十月三十日假釋出獄，於八十六年三月九日假釋期滿執行完畢，有臺灣高
    等法院被告全國前科紀錄表在卷可按，其於五年內再犯本件有期徒刑以上之罪，
    為累犯，應依刑法第四十七條規定遞加重其刑。原審法院予以論罪科刑，固非無
    見，惟查原判決認定「被告明知自用小客車車牌ＧＥ─二六四六號二面，係屬失
    竊之贓物（為楊竣雄所有，於八十八年八月四日在臺北縣土城市○○路○段路旁
    失竊，於八十九年四月六日向苗栗縣警察局通霄分局山腳派出所報案），竟於八
    十九年四月六日某不詳時點，向綽號「小胖」姓名不詳之成年男子以新臺幣（下
    同）三千元之對價購買後，懸掛於如附表編號一所示時地竊取之（車號Ｍ七─一
    四七二號）自用小客車上行駛而為警查獲」部分，並未據檢察官起訴，原審竟予
    論罪科刑，自有未受請求之事項予以判決之違法，且被告竊取如附表編號五之檳
    榔數量為二千顆，原判決未明白認定，僅記載為「數量不詳」，亦有未當。檢察
    官提起上訴執此指摘原判決不當，為有理由，應予撤銷改判。爰審酌被告素行不
    佳、年青力壯而不知上進，竟一再行竊及其犯罪後坦承犯行，已知悔悟等一切情
    狀，量處如主文第二項所示之刑，以示懲儆。扣案如附表編號一所示之鑰匙及編
    號五所示之長柄鐮刀一把，均為被告供犯罪所用之物，為被告所有，業據被告陳
    述在卷，應依法宣告沒收。編號二所示之六角板手一支未經扣案，雖不能證明已
    經滅失，然為免將來執行困難，爰不予宣告沒收。編號三所示之梅花板手本非被
    告所有（屬被害人丙○○所有）、編號二所示之鑰匙一支，既經查明非被告犯罪
    所用之物，爰均不予沒收，併此敘明。
四、至於被告明知自用小客車車牌ＧＥ─二六四六號二面，係屬失竊之贓物（為楊竣
    雄所有，於八十八年八月四日在臺北縣土城市○○路○段路旁失竊，於八十九年
    四月六日向苗栗縣警察局通霄分局山腳派出所報案），竟於八十九年四月六日某
    不詳時點，向綽號「小胖」姓名不詳之成年男子以三千元之對價購買後，懸掛於
    如附表編號一所示時地竊取之（車號Ｍ七─一四七二號）自用小客車上行駛，涉
    嫌故買贓物部分，應由檢察官另行偵辦。
五、據上論結，應依刑事訴訟法第三百六十九條第一項前段、第三百六十四條、第二
    百九十九條第一項前段，刑法第二十八條、第五十六條、第三百二十一條第一項
    第三款、第四十七條、第三十八條第一項第二款，判決如主文。
本案經檢察官己○○到庭執行職務。
中      華      民      國    八十九      年    十一      月    七      日
                              臺灣高等法院臺中分院刑事第十庭
                                    審判長法  官  林  照  明
                法  官  李  寶  堂
                                          法  官  蕭  廣  政
右正本證明與原本無異。
不得上訴。
                                          書記官  黃  禎  祥
中      華      民      國    八十九      年    十一      月    十三    日
附錄本案論罪科刑法條
刑法第三百二十一條第一項第三款
犯竊盜罪而有左列情形之一者，處六月以上五年以下有期徒刑：
三、攜帶兇器而犯之者。
刑法第三百二十條第一項
意圖為自己或第三人不法之所有，而竊取他人之動產者，為竊盜罪，處五年以下有期
徒刑、拘役或五百元以下罰金。
                                                                        Ｋ
附表：
┌──┬───────┬──────┬────┬───┬────────┐
│編號│犯罪時間、地點│犯罪方法    │所得財物│被害人│備            註│
├──┼───────┼──────┼────┼───┼────────┤
│一  │八十九年四月六│徒手，以自備│汽車一輛│甲○○│得手後，懸掛ＧＥ│
│    │日凌晨三時三十│鑰匙開啟車門│車號（Ｍ│所有（│─二六四六車牌，│
│    │分許，在臺中市│發動車輛    │七─一四│公訴人│於八十九年四月六│
│    │北屯區○○路三│            │七二號）│誤為張│日上午九時十五分│
│    │段一號前      │            │        │賜福所│許，在苗栗縣苑裡│
│    │              │            │        │有），│鎮石鎮里三鄰附近│
│    │              │            │        │張棋使│道路被查獲，扣得│
│    │              │            │        │用中  │汽車一輛、車牌二│
│    │              │            │        │      │面（發還被害人）│
│    │              │            │        │      │及鑰匙一支。    │
├──┼───────┼──────┼────┼───┼────────┤
│二  │八十九年五月三│以長約十公分│汽車一輛│丙○○│得手後，懸掛竊得│
│    │日凌晨三時許，│，一端已磨利│（ＬＹ─│所有  │之ＳＫ─○八八○│
│    │在苗栗縣竹南鎮│堪供兇器使用│○七七六│      │號車牌二面行駛，│
│    │正南里二八鄰環│之六角板手撬│號）    │      │於五月六日在苗栗│
│    │市路○段一四○│開車門後發動│        │      │縣銅鑼鄉○○路六│
│    │之三號前停車場│電門。      │        │      │號前為警查獲，扣│
│    │              │            │        │      │得汽車一輛、車牌│
│    │              │            │        │      │二面，發還被害人│
│    │              │            │        │      │（六角板手未扣案│
│    │              │            │        │      │）及鑰匙一支。  │
├──┼───────┼──────┼────┼───┼────────┤
│三  │八十九年五月三│以竊得汽車上│車牌二面│李俊添│得手後，將車牌懸│
│    │日凌晨三時三十│原有之梅花板│        │所有  │掛於竊得之汽車上│
│    │分許，在苗栗縣│手（堪供兇器│        │      │行駛，於編號三所│
│    │竹南鎮海水浴場│使用）竊取Ｓ│        │      │列時地被查獲（梅│
│    │前            │Ｋ─○八八○│        │      │花板手未扣案）  │
│    │              │號車牌二面。│        │      │                │
├──┼───────┼──────┼────┼───┼────────┤
│四  │八十九年五月四│以對人之生命│割取檳榔│乙○○│得手，售得新臺幣│
│    │日下午十三時許│、身體具危險│約六千顆│所有  │約八千元，已花用│
│    │，與綽號（青蛙│性、堪供兇器│，售得新│      │完畢。          │
│    │）之成年男子在│使用之長柄鐮│臺幣八千│      │                │
│    │苗栗縣公館鄉福│刀割取檳榔  │元      │      │                │
│    │興村三○九號後│            │        │      │                │
│    │山檳榔園      │            │        │      │                │
├──┼───────┼──────┼────┼───┼────────┤
│五  │八十九年五月六│以對人之生命│檳榔一袋│乙○○│竊取檳榔得手後，│
│    │日凌晨一時許，│、身體具危險│（約二千│所有  │為警查獲。扣得長│
│    │與綽號「青蛙」│性、堪供兇器│顆）    │      │柄鐮刀一把（檳榔│
│    │之成年男子在苗│使用之長柄鐮│        │      │一袋已發還被害人│
│    │栗縣公館鄉福興│刀割取檳榔  │        │      │）              │
│    │村三○九號後山│            │        │  │                │
│    │檳榔園        │            │        │      │                │
└──┴───────┴──────┴────┴───┴────────┘
                                                                   Ｋ


司法院資訊處製作；財團法人民間司法改革基金會備份。
